【裁判字號】    97,交聲,209
【裁判日期】    970709
【裁判案由】    違反道路交通管理處罰條例聲明異議
【裁判全文】
臺灣基隆地方法院交通事件裁定         97年度交聲字第209號
原處分機關
即移送機關  交通部公路總局臺北區監理所基隆監理站
異  議  人
即受處分人  甲○○
上列異議人即受處分人因違反道路交通管理處罰條例案件，對於
交通部公路總局臺北區監理所基隆監理站中華民國97年6 月12日
所為之處分（原處分案號：基監字第裁42-CG0000000號），聲明
異議，本院裁定如下：
    主  文
異議駁回。
    理  由
一、原處分意旨略以：異議人即受處分人甲○○於民國97年3 月
    26日下午2 時53分左右，駕駛3781-TM 號自用小客車，行經
    臺2 線公路50.9公里之限速60公里處，因行車時速達84公里
    ，為執勤員警以定置路旁附有照相機之固定雷射測速照相儀
    器採證照相暨製單舉發，核無不合，爰依道路交通管理處罰
    條例第40條規定，裁處異議人罰鍰新臺幣（下同）1,800 元
    ，並依同條例第63條規定，記違規點數1 點等語。
二、異議意旨則以：異議人認為員警以此方式所得數據，其準確
    性尚有疑異，爰於法定期間聲明異議，求為撤銷原處分等語
    。
三、按「汽車駕駛人，行車速度，超過規定之最高時速，或低於
    規定之最低時速，除有第43條第1 項第2 款情形外（即除有
    『行車速度，超過規定之最高時速60公里以上』之情形外）
    ，處新臺幣1,200 元以上2,400 元以下罰鍰。」行政院95年
    6 月23日行政院院臺交字第0950087685號令發布、95年7 月
    1 日施行之道路交通管理處罰條例第40條定有明文。且依同
    條例第63條第1 項第1 款規定，汽車駕駛人有同條例第40條
    情形，除依原條款處罰鍰外，並記違規點數1 點。
四、經查：異議人於97年3 月26日下午2 時53分左右，駕駛3781
    -TM 號自用小客車，行經臺2 線公路50.9公里之限速60公里
    處，為執勤員警以定置路旁附有照相機之固定雷射測速照相
    儀器採證照相而測得其行車速度達每小時「84公里」等情節
    ，首有舉發照片1 張在卷足考，並經證人乙○○即本件舉發
    員警到庭結稱：「（本件是否係你舉發？舉發經過為何？）
    是。本件是使用架設在路邊的雷射測速照相器拍照舉發，當
    我們發現3781-TM 自小客車可能超速時，是直接操作雷射測
    速照相器鎖定系爭自小客車測速照相，因為舉發照片所示車
    輛為一前一後，而非併排行駛，我們使用的儀器，是以雷射
    光鎖定超速車輛並且照相，不可能出現誤為舉發的情況。我
    的意思是，照片所示超速車輛，確實是3781-TM 自小客車，
    而不是該車前方之另一輛自小客車... 」（本院訊問筆錄第
    2 頁）等語明確。是異議人於前揭時、地，「行車速度超過
    規定之最高時速」乙節，實已堪可認定。異議人雖迭執前詞
    置辯，然查，本案所使用之「雷射測速照相儀器」，非特業
    經我國經濟部標準檢驗局定有檢驗標準，而廣為我國交通警
    察機關使用於交通稽查，其測速原理復係「鎖定行進中特定
    車輛，投射雷射光波束，經反射而測得速度」，此均為本院
    承辦交通案件職務上所已知之事項，是其測速之精準、確實
    ，當無可疑而堪信賴。準此，異議人空言辯稱「雷射測速照
    相儀器」之準確性尚有疑異云云，當無足取，而非可採。
五、綜上，因認異議人之首開違規事實明確，原處分機關爰引首
    開規定，對異議人為首揭裁處，即為適法，並無不合；異議
    人猶執前詞，辯稱本件應為免罰云云，尚無可取，並無理由
    ，應予駁回。
六、據上論斷，應依道路交通案件處理辦法第19條，裁定如主文
    。
中    華    民    國    97    年    7     月    9     日
                  交通法庭法  官    王慧惠
以上正本證明與原本無異。
對於本件裁定如有不服，應於收受送達後5 日內，向本院提出抗
告書狀，敘述抗告之理由，抗告於臺灣高等法院。
中    華    民    國    97    年    7     月    9     日
                          書記官    王一芳


司法院資訊處製作；財團法人民間司法改革基金會備份。
